【裁判字號】    92,交抗,10
【裁判日期】    920129
【裁判案由】    聲明異議
【裁判全文】
臺灣高等法院高雄分院刑事裁定          九十二年度交抗字第一號
    抗告人
    即異議人  甲○○    男  民.
右列抗告人因違反道路交通管理處罰條例案件，不服臺灣高雄地方法院中華民國九十
一年十二月二十七日裁定（九十一年度交聲字第五九五號），提起抗告，本院裁定如
左：
      主      文
抗告駁回。
      理      由
一、抗告意旨略稱：(1)高雄市政府高市交裁字第三二－０五七六五八０號裁決書及送
    達證書並非抗告人親收，而是抗告人之子姜雨利收受。姜雨利罹患有長期失眠及
    神經衰弱症，其個人之生活起居，尚待他人照料處理，何能告知抗告人，並轉交
    裁判所送達之文件﹖原裁定認抗告人有收受裁決書，而故意不繳納罰款，而駁回
    抗告人之異議，何以令人信服。(2)抗告人之駕照既經主管機關於民國九十年二月
    二十四日註銷，然抗告人於九十年七月遺失駕照，同月即再聲請新駕照，一切正
    常，顯然主管機關作業及效率有待斟酌。抗告人當然不知駕照已遭註銷而繼續駕
    駛，其過失不應由抗告人負擔，而科以高額罰款。(3)抗告人於八十九年十二月十
    四日遭逕行舉發照像之罰款未繳，抗告人卻能於九十年一月六日將車禍損毀之自
    用車辦理註銷，主管機關又將如何解釋，原裁定亦未釋明，為此提起抗告云云。
二、查高雄市政府高市交裁字第三二－０五七六五八０號裁決書是由抗告人收受，有
    送達證書附卷可稽。至於抗告人之子姜雨利收受之文書係高雄市政府警察局高市
    警刑交相字第七０一七一四一四號舉發違反道路交通管理事件通知單，亦有掛號
    郵件收件回執附卷可稽（均見交通違規聲明異議卷內），抗告人顯將上開兩種文
    件混淆。抗告人之子姜雨利罹患長期失眠及神經衰弱症，提出鳳林診所診斷證明
    書為證，但不能證明其「無辨別事理能力」，其代收抗告人之上開文書，應為合
    法送達。
三、本件抗告人於九十一年一月九日十時五十五分許，駕駛車號ＺＭ－三二０號自用
    大貨車，行經高雄縣鳳山市○○路，經高雄縣警察局交通警察隊警員楊啟斌以「
    未帶駕照」為由，開單告發，並移送原處分機關處理，經原處分機關於電腦入案
    時，發現抗告人之駕照已於九十年二月二十四日，因違反道路交通管理處罰條例
    第六十五條為原處分機關註銷，遂依違反道路交通管理事件統一裁罰基準及處理
    細則第六條規定及抗告人駕駛執照實際狀態，更正違規條款為第二十一條之一第
    一項第五款「使用註銷之駕駛執照駕駛大型車」裁罰之事實，有高雄市政府高市
    交裁字第三二－０五七六五八０號違反道路交通管理事件裁決書及送達證書、高
    雄縣警察局高警交字第０五七六五八０、0000000舉發違反道路交通管理
    事件通知單、高雄市政府警察局高市警刑交相字第七０一七一四一四號舉發違反
    道路交通管理事件通知單及電腦裁決查詢報表各一件附卷可證，應為真實。原處
    分機關依道路交通管理處罰條例第二十一條之一第一項第五款規定，裁處抗告人
    罰鍰新台幣八萬元，並無不當。抗告人聲明異議，沒有理由，原審裁定駁回，亦
    無不當。抗告意旨仍執陳詞指摘原裁定不當，沒有理由，應予駁回。至抗告人主
    張註銷程序不合法，並非本件異議程序所能審酌，附此明。
四、據上論結，應依道路交通案件處理法第二十六條、刑事訴訟法第四百十二條裁定
    如主文。
中    華    民    國     九十二     年       一       月      二十九    日
                              臺灣高等法院高雄分院刑事第二庭
審判長法官  林正雄
                                        法官  黃壽燕
                                        法官  趙家光
右正本證明與原本無異。
不得抗告。
                                      書記官  陳靖華
中    華    民    國     九十二     年       一       月     二十九     日
                                                                        Ｋ


司法院資訊處製作；財團法人民間司法改革基金會備份。
